# 非经常损益问题

提问人：srmx1222 时间：2015-09-29 11:34:40
请问版主，假设甲 2014 年 12 月同一控制下合并乙，甲 2014 年 10 月与乙发生正常营业交易，其中的未实现利润 200 万，在甲年末合并时抵销未实现利润 200 万，在算甲合并报表 2014 年非经常损益时，在甲同一控制下合并乙之前，乙的净利润是非经常损益，那么在甲合并乙之前发生的交易产生的利润 200 万是否算经常性损益，在扣非之后的净利润中加回。个人觉得不应该加回，因为合并报表的净利润已经不含该利润。请老师解惑！

回答人：chenyiwei
还是要区分该内部交易是顺流交易还是逆流交易。如果是顺流交易，且截至合并日乙尚未将所涉及的存货对外出售，则被抵销的内部交易损益是确认在甲公司的，不影响乙公司的损益，在计算非经常性损益时就不需要扣除此项；反之，如果是逆流交易，则应扣除。

提问人：srmx1222 时间：2015-10-02 16:11:51
版主，首先是顺流交易，是代建的工程服务收入，在乙公司的在建工程中，尚未完工，因为是在合并日之前发生，该损益是确认在甲公司的，但因为是同一控制下企业合并，视同期初就控制乙，在年末编制合并报表时，将乙公司全年的利润表全部合并，这样，在合并时将这笔交易就抵销了，在合并报表中没有了该笔内部交易的利润，但是在计算非经常损益时，有人认为，因为该交易在合并日之前正常发生的交易，可以算作正常的经营损益，在扣非后的净利润中加回这笔交易的利润，也就是说甲公司在合并乙公司之前通过交易从乙公司取得的利润可以在已经抵销甲乙之间交易的合并报表扣非后的净利中（包括扣除合并乙之前乙公司的净利）加回算作经常性损益，这样做有道理么？

回答人：chenyiwei
如楼上回复所述，不赞同此做法。该交易的未实现损益尚未对被合并方的净利润和留存收益产生影响，在计算非经常性损益时无需对其进行调整加回的特别处理。

提问人：fiscalogic 时间：2015-10-02 23:08:37
您好，版主，我想问一下，在重大影响的两方，如果是逆流交易的话， 2007 年的逆流交易， 2008 年仍未实现，在投资方的合并报表层次还需要做调整分录吗？

回答人：chenyiwei
需延续上年度的合并报表层面调整分录，例如借记长期股权投资，贷记存货（假设逆流交易形成投资方的存货）。以后年度实现时（投资方将存货出售时）合并报表层面借记投资收益，贷记营业成本。